{"present": {"1 Singular": {"Affirmative": "toghairim", "Question": "an dtoghairim?", "Negative": "n\u00ed thoghairim"}, "2 Singular": {"Affirmative": "toghaireann t\u00fa", "Question": "an dtoghaireann t\u00fa?", "Negative": "n\u00ed thoghaireann t\u00fa"}, "3 Singular": {"Male": {"Affirmative": "toghaireann s\u00e9", "Question": "an dtoghaireann s\u00e9?", "Negative": "n\u00ed thoghaireann s\u00e9"}, "Female": {"Affirmative": "toghaireann s\u00ed", "Question": "an dtoghaireann s\u00ed?", "Negative": "n\u00ed thoghaireann s\u00ed"}}, "1 Plural": {"Compressed": {"Affirmative": "toghairimid", "Question": "an dtoghairimid?", "Negative": "n\u00ed thoghairimid"}, "Extended": {"Affirmative": "toghaireann muid", "Question": "an dtoghaireann muid?", "Negative": "n\u00ed thoghaireann muid"}}, "2 Plural": {"Affirmative": "toghaireann sibh", "Question": "an dtoghaireann sibh?", "Negative": "n\u00ed thoghaireann sibh"}, "3 Plural": {"Affirmative": "toghaireann siad", "Question": "an dtoghaireann siad?", "Negative": "n\u00ed thoghaireann siad"}, "Passive": {"Affirmative": "toghairtear", "Question": "an dtoghairtear?", "Negative": "n\u00ed thoghairtear"}}, "future": {"1 Singular": {"Affirmative": "toghairfidh m\u00e9", "Question": "an dtoghairfidh m\u00e9?", "Negative": "n\u00ed thoghairfidh m\u00e9"}, "2 Singular": {"Affirmative": "toghairfidh t\u00fa", "Question": "an dtoghairfidh t\u00fa?", "Negative": "n\u00ed thoghairfidh t\u00fa"}, "3 Singular": {"Male": {"Affirmative": "toghairfidh s\u00e9", "Question": "an dtoghairfidh s\u00e9?", "Negative": "n\u00ed thoghairfidh s\u00e9"}, "Female": {"Affirmative": "toghairfidh s\u00ed", "Question": "an dtoghairfidh s\u00ed?", "Negative": "n\u00ed thoghairfidh s\u00ed"}}, "1 Plural": {"Compressed": {"Affirmative": "toghairfimid", "Question": "an dtoghairfimid?", "Negative": "n\u00ed thoghairfimid"}, "Extended": {"Affirmative": "toghairfidh muid", "Question": "an dtoghairfidh muid?", "Negative": "n\u00ed thoghairfidh muid"}}, "2 Plural": {"Affirmative": "toghairfidh sibh", "Question": "an dtoghairfidh sibh?", "Negative": "n\u00ed thoghairfidh sibh"}, "3 Plural": {"Affirmative": "toghairfidh siad", "Question": "an dtoghairfidh siad?", "Negative": "n\u00ed thoghairfidh siad"}, "Passive": {"Affirmative": "toghairfear", "Question": "an dtoghairfear?", "Negative": "n\u00ed thoghairfear"}}, "past": {"1 Singular": {"Affirmative": "thoghair m\u00e9", "Question": "ar thoghair m\u00e9?", "Negative": "n\u00edor thoghair m\u00e9"}, "2 Singular": {"Affirmative": "thoghair t\u00fa", "Question": "ar thoghair t\u00fa?", "Negative": "n\u00edor thoghair t\u00fa"}, "3 Singular": {"Male": {"Affirmative": "thoghair s\u00e9", "Question": "ar thoghair s\u00e9?", "Negative": "n\u00edor thoghair s\u00e9"}, "Female": {"Affirmative": "thoghair s\u00ed", "Question": "ar thoghair s\u00ed?", "Negative": "n\u00edor thoghair s\u00ed"}}, "1 Plural": {"Compressed": {"Affirmative": "thoghaireamar", "Question": "ar thoghaireamar?", "Negative": "n\u00edor thoghaireamar"}, "Extended": {"Affirmative": "thoghair muid", "Question": "ar thoghair muid?", "Negative": "n\u00edor thoghair muid"}}, "2 Plural": {"Affirmative": "thoghair sibh", "Question": "ar thoghair sibh?", "Negative": "n\u00edor thoghair sibh"}, "3 Plural": {"Compressed": {"Affirmative": "thoghair siad", "Question": "ar thoghair siad?", "Negative": "n\u00edor thoghair siad"}, "Extended": {"Affirmative": "thoghaireadar", "Question": "ar thoghaireadar?", "Negative": "n\u00edor thoghaireadar"}}, "Passive": {"Affirmative": "toghaireadh", "Question": "ar toghaireadh?", "Negative": "n\u00edor toghaireadh"}}, "condi": {"1 Singular": {"Affirmative": "thoghairfinn", "Question": "an dtoghairfinn?", "Negative": "n\u00ed thoghairfinn"}, "2 Singular": {"Affirmative": "thoghairfe\u00e1", "Question": "an dtoghairfe\u00e1?", "Negative": "n\u00ed thoghairfe\u00e1"}, "3 Singular": {"Male": {"Affirmative": "thoghairfeadh s\u00e9", "Question": "an dtoghairfeadh s\u00e9?", "Negative": "n\u00ed thoghairfeadh s\u00e9"}, "Female": {"Affirmative": "thoghairfeadh s\u00ed", "Question": "an dtoghairfeadh s\u00ed?", "Negative": "n\u00ed thoghairfeadh s\u00ed"}}, "1 Plural": {"Compressed": {"Affirmative": "thoghairfimis", "Question": "an dtoghairfimis?", "Negative": "n\u00ed thoghairfimis"}, "Extended": {"Affirmative": "thoghairfeadh muid", "Question": "an dtoghairfeadh muid?", "Negative": "n\u00ed thoghairfeadh muid"}}, "2 Plural": {"Affirmative": "thoghairfeadh sibh", "Question": "an dtoghairfeadh sibh?", "Negative": "n\u00ed thoghairfeadh sibh"}, "3 Plural": {"Compressed": {"Affirmative": "thoghairfid\u00eds", "Question": "an dtoghairfid\u00eds?", "Negative": "n\u00ed thoghairfid\u00eds"}, "Extended": {"Affirmative": "thoghairfeadh siad", "Question": "an dtoghairfeadh siad?", "Negative": "n\u00ed thoghairfeadh siad"}}, "Passive": {"Affirmative": "thoghairf\u00ed", "Question": "an dtoghairf\u00ed?", "Negative": "n\u00ed thoghairf\u00ed"}}, "imper": {"1 Singular": {"Affirmative": "toghairim!", "Negative": "n\u00e1 toghairim!"}, "2 Singular": {"Affirmative": "toghair!", "Negative": "n\u00e1 toghair!"}, "3 Singular": {"Male": {"Affirmative": "toghaireadh s\u00e9!", "Negative": "n\u00e1 toghaireadh s\u00e9!"}, "Female": {"Affirmative": "toghaireadh s\u00ed!", "Negative": "n\u00e1 toghaireadh s\u00ed!"}}, "1 Plural": {"Compressed": {"Affirmative": "toghairimis!", "Negative": "n\u00e1 toghairimis!"}, "Extended": {"Affirmative": "toghaireadh muid!", "Negative": "n\u00e1 toghaireadh muid!"}}, "2 Plural": {"Affirmative": "toghairig\u00ed!", "Negative": "n\u00e1 toghairig\u00ed!"}, "3 Plural": {"Compressed": {"Affirmative": "toghairid\u00eds!", "Negative": "n\u00e1 toghairid\u00eds!"}, "Extended": {"Affirmative": "toghaireadh siad!", "Negative": "n\u00e1 toghaireadh siad!"}}, "Passive": {"Affirmative": "toghairtear!", "Negative": "n\u00e1 toghairtear!"}}, "pastConti": {"1 Singular": {"Affirmative": "thoghairinn", "Question": "an dtoghairinn?", "Negative": "n\u00ed thoghairinn"}, "2 Singular": {"Affirmative": "thoghairte\u00e1", "Question": "an dtoghairte\u00e1?", "Negative": "n\u00ed thoghairte\u00e1"}, "3 Singular": {"Male": {"Affirmative": "thoghaireadh s\u00e9", "Question": "an dtoghaireadh s\u00e9?", "Negative": "n\u00ed thoghaireadh s\u00e9"}, "Female": {"Affirmative": "thoghaireadh s\u00ed", "Question": "an dtoghaireadh s\u00ed?", "Negative": "n\u00ed thoghaireadh s\u00ed"}}, "1 Plural": {"Compressed": {"Affirmative": "thoghairimis", "Question": "an dtoghairimis?", "Negative": "n\u00ed thoghairimis"}, "Extended": {"Affirmative": "thoghaireadh muid", "Question": "an dtoghaireadh muid?", "Negative": "n\u00ed thoghaireadh muid"}}, "2 Plural": {"Affirmative": "thoghaireadh sibh", "Question": "an dtoghaireadh sibh?", "Negative": "n\u00ed thoghaireadh sibh"}, "3 Plural": {"Compressed": {"Affirmative": "thoghairid\u00eds", "Question": "an dtoghairid\u00eds?", "Negative": "n\u00ed thoghairid\u00eds"}, "Extended": {"Affirmative": "thoghaireadh siad", "Question": "an dtoghaireadh siad?", "Negative": "n\u00ed thoghaireadh siad"}}, "Passive": {"Affirmative": "thoghairt\u00ed", "Question": "an dtoghairt\u00ed?", "Negative": "n\u00ed thoghairt\u00ed"}}, "subj": {"1 Singular": {"Affirmative": "go dtoghaire m\u00e9", "Negative": "n\u00e1r thoghaire m\u00e9"}, "2 Singular": {"Affirmative": "go dtoghaire t\u00fa", "Negative": "n\u00e1r thoghaire t\u00fa"}, "3 Singular": {"Male": {"Affirmative": "go dtoghaire s\u00e9", "Negative": "n\u00e1r thoghaire s\u00e9"}, "Female": {"Affirmative": "go dtoghaire s\u00ed", "Negative": "n\u00e1r thoghaire s\u00ed"}}, "1 Plural": {"Compressed": {"Affirmative": "go dtoghairimid", "Negative": "n\u00e1r thoghairimid"}, "Extended": {"Affirmative": "go dtoghaire muid", "Negative": "n\u00e1r thoghaire muid"}}, "2 Plural": {"Affirmative": "go dtoghaire sibh", "Negative": "n\u00e1r thoghaire sibh"}, "3 Plural": {"Affirmative": "go dtoghaire siad", "Negative": "n\u00e1r thoghaire siad"}, "Passive": {"Affirmative": "go dtoghairtear", "Negative": "n\u00e1r thoghairtear"}}, "verbal noun": "toghairm", "verbal adjective": "toghairthe"}